【裁判字號】    89,易,1052
【裁判日期】    890927
【裁判案由】    竊盜
【裁判全文】
臺灣屏東地方法院刑事判決                        八十九年度易字第一五二號
    公  訴  人  臺灣屏東地方法院檢察署檢察官
    被      告  甲○○
右列被告因竊盜案件，經檢察官提起公訴（八十九年度偵字第四二一一號），本院判
決如左：
    主  文
甲○○踰越牆垣竊盜，處有期徒刑陸月，緩刑參年。
    事  實
一、甲○○於民國八十九年七月十三日十四時二十六分許，見隔壁乙○○宅（屏東縣
    東港鎮○○里○○街一○九巷七之七號）三樓之落地鋁門未鎖，竟意圖為自己不
    法之所有，從自家（屏東縣東港鎮○○里○○街一０九巷七之八號）三樓爬越乙
    ○○住宅三樓之圍牆，由落地鋁門進入三樓（侵入住宅部分未據告訴），在二樓
    房間內竊得乙○○所有之ＣＤ隨身聽三台（約值新臺幣一萬元），裝於塑膠袋內
    ，因攜帶攀爬屋簷不便，乃將該三台ＣＤ隨身聽放置於三樓樓梯間後離去，嗣經
    警依據乙○○提供之前開監視錄影帶循線查獲。
二、案經屏東縣警察局東港分局報告臺灣屏東地方法院檢察署檢察官偵查起訴。
    理  由
一、訊據被告甲○○除坦承有爬越圍牆進入乙○○宅外，餘否認有竊盜ＣＤ隨身聽，
    辯稱：因見乙○○宅三樓之鋁門未關，乃欲替其關門，且未將ＣＤ隨身聽拿離開
    乙○○宅，僅放於該宅三樓樓梯間等語。惟查：前揭事實，業據被告於警訊中供
    認不諱，並經被害人乙○○指訴綦詳，如被告僅為幫助關門，何以需進入房間？
    且將ＣＤ隨身聽攜出房間？此外，復有錄影帶及贓物領據各乙紙在卷可稽，被告
    空言否認，顯係推責之詞，不足為採，事證己臻明確，被告犯行可資認定。
二、核被告甲○○爬越乙○○宅三樓圍牆竊盜，所為係犯刑法第三百二十一條第一項
    第二款之踰越牆垣竊盜罪。至起訴事實認被告係爬越鋁門窗云云，己據被害人乙
    ○○來院指述係攀爬相鄰圍牆牆簷，從三樓落地鋁門（未鎖）進入，並非鋁門窗
    ，附此說明。又被告進入行竊，己將三台ＣＤ隨身聽裝於塑膠袋內，攜離二樓房
    間，應認己置於自己實力支配下，其後因攜帶攀爬不易而放置於三樓樓梯間，其
    行為仍屬竊盜既遂。爰審酌被告之品行、犯罪動機、目的、手段、所生之危害及
    犯罪後之態度等一切情狀，量處如主文所示之刑。又被告前未曾受有期徒刑以上
    刑之宣告，有臺灣高等法院被告全國前案紀錄表乙紙在卷可佐，其經此次偵審程
    序，並為刑之宣告，當足令其警惕而無再犯之虞，為此，爰併予諭知緩刑參年，
    以啟自新。
據上論斷，應依刑事訴訟法第二百九十九條第一項前段，刑法第三百二十一條第一項
第二款、第七十四條第一款，判決如主文。
中      華      民      國      八十九      年    九    月    二十七    日
                                      臺灣屏東地方法院刑事第一庭
                                          法  官  夏  金  郎
右正本證明與原本無異。
對於本判決如有不服應於收受送達後十日內向本院提出上訴書狀上訴於台灣高等法院
高雄分院並按他造當事人之人數附具繕本。
                                          書記官   謝 博 興
中      華      民      國      八十九      年    九    月    二十七    日
附錄論罪法條：
刑法第三百二十一條第一項第二款：
犯竊盜罪而有左列情形之一者，處六月以上五年以下有期徒刑：
二  毀越門扇、牆垣或其他安全設備而犯之者。


司法院資訊處製作；財團法人民間司法改革基金會備份。
